臺灣士林地方法院交通事件裁定　　　　96年度交聲字第1406號
原處分機關　交通部公路總局臺北區監理所
異　議　人
即受處分人　甲○○
上列異議人即受處分人因違反道路交通管理處罰條例案件，對於
交通部公路總局臺北區監理所中華民國96年10月6 日所為之處分
（原處分案號：北監自裁字第40-C00000000號）聲明異議，本院
裁定如下：
    主  文
異議駁回。
    理  由
一、按汽車停車時，停車時間、位置、方式及車種，如公路或警
    察機關有特別規定時，應依其規定，道路交通安全規則第11
    2 條第1 項第16款定有明文。又汽車駕駛人停車時，停車時
    間、位置、方式、車種不依規定者，處新台幣（下同）600
    元以上1,200 元以下罰鍰，道路交通管理處罰條例第56條第
    1 項第9 款亦有明文。
二、原處分意旨略以：異議人即受處分人甲○○即吉利汽車商行
    所有車牌號碼EE-4050 號租賃小貨車於民國96年6 月27日上
    午8 時25分許，停放在台北縣淡水鎮○○○路○ 段，經臺北
    縣政府警察局淡水分局執勤員警拍照後逕行舉發「廣告車未
    依位置停放」之交通違規，爰依道路交通管理處罰條例第56
    條第1 項第9 款之規定裁處罰鍰600 元。
三、聲明異議意旨略以：異議人所有之EE-4050 號租賃小貨車日
    前雖停放在台北縣淡水鎮○○○路○ 段，然該車輛係租賃車
    且有經移動，並非如廣告車固定擺放，原處分機關未予詳查
    ，逕予裁罰，爰依法請求撤銷原處分云云。
四、本院查：本件異議人即受處分人甲○○所有車牌號碼EE-40
    50號租賃小客車確有於96年6 月27日上午8 時25分許，停放
    在台北縣淡水鎮○○○路○ 段等情，業據異議人自承在卷，
    復有台北縣政府警察局舉發違反道路交通管理事件通知單1
    紙、現場採證照片2 幀在卷可稽，應甚明確，堪以認定。至
    異議人雖以前揭情詞置辯，惟觀之卷附之採證照片2 張，異
    議人之上開營業小貨車，其車體載有「租貨車」、「新明路
    199 號」、「0000-0000 」等文字，顯係向不特定人告知租
    賃車輛之廣告，客觀上以宣傳自身之商品、服務等為主要功
    能，顯為具宣傳性質之營業行為，自得認定係屬專供或兼作
    遊動廣告車輛使用無訛，況異議人係從事小貨車租賃之業務
    ，亦有臺北市政府營利事業登記證1 紙附卷足憑，是異議人
    顯係以此為業務，當應受遊動廣告車輛法規所規範，異議人
    空言否認該車輛為廣告車，要屬卸責之詞，不足採信。又台
    北縣淡水鎮○○○路係經台北縣政府公告之禁止停放廣告車
    路段乙節，亦有台北縣政府警察局淡水分局96年7 月19日北
    縣警淡交裁字第0960018944號書函附卷足憑，是縱令異議人
    辯稱該租賃小貨車有經移動，並非如廣告車固定不動乙節屬
    實，然該路段既經台北縣政府公告之禁止停放廣告車路段，
    業據說明如前，則異議人將其所有之上開租賃小貨車停放在
    該路段，則已該當廣告車未依位置停放之交通違規行為，故
    異議人上開所辯，亦無足採。
五、綜上，本件異議人上開租賃小貨車確有於上揭時、地，未依
    位置停放之交通違規事實，異議人上開所辯，洵不足採。從
    而，原處分機關依據道路交通管理處罰條例第56條第1 項第
    9 款規定，裁處罰鍰600 元，其認事用法並無違誤，裁罰亦
    無不當，本件異議為無理由，應予駁回。
據上論斷，應依道路交通案件處理辦法第19條，裁定如主文。
中　　華　　民　　國　　96　　年　　11　　月　　30　　日
                  交通法庭法  官  許永煌
以上正本證明與原本無異。
如不服本裁定應於送達後5日內向本院提出抗告狀。
                          書記官  陳淑琪
中　　華　　民　　國　　96　　年　　11　　月　　30　　日
